# 请教陈版：关于自产产品视同销售会计上确认收入的范围？

提问人：9797564 时间：2020-03-08 19:43:40
自产产品视同销售，如果用于职工福利，指南上明确作为销售收入进行确认。如果用于广告宣传、业务招待或捐赠行为呢？
如何把握会计上作为收入确认的范围？
谢谢陈版主。

回答人：chenyiwei
会计上是否确认收入，取决于该会计主体所适用的收入准则版本对确认收入应满足的条件能否满足的判断，特别是对“相关经济利益很可能流入企业”或者“企业因向客户转让商品而有权取得的对价很可能收回”这一条。
自产产品用于员工福利可以确认收入，是因为该安排是用自产产品交换了员工提供的服务，员工所提供的服务是可以用货币计量的经济利益，所以满足这一条。而用于广告宣传和业务招待，所获得的经济利益是间接的，不能直接用货币计量，所以不满足这一条件，就不能确认收入。